【裁判字號】    95,上易,394
【裁判日期】    950524
【裁判案由】    贓物
【裁判全文】
臺灣高等法院刑事判決                 95年度上易字第394號
上  訴  人
即  被  告  甲○○
上列上訴人因贓物案件，不服臺灣基隆地方法院94年度易字第54
3號，中華民國95年1月5日第一審判決（ 起訴案號：臺灣基隆地
方法院檢察署94年度偵字第4248號），提起上訴，本院判決如下
：
    主  文
上訴駁回。
    事實及理由
一、本案經本院審理結果，認第一審以上訴人即被告甲○○犯刑
    法第三百四十九條第二項之連續寄藏贓物罪，判處有期徒刑
    八月，認事用法及量刑均無不當，應予維持，並引用第一審
    判決書記載之事實、證據及理由（如附件第一審判決書）。
二、被告上訴意旨略以：寄藏贓物不是伊心甘情願云云。惟查被
    告連續寄藏贓物犯行，迭據被告於警詢（詳偵查卷第十八頁
    ）、偵查（詳偵查卷第五四頁）及原審（詳原審卷第二八頁
    ）供承不諱。按依被告所供其寄藏贓物係屬有償行為，可見
    被告應係貪圖利益而為本件犯行。準此足徵被告上訴所辯，
    要屬飾卸之詞，不足採信。是被告上訴否認犯行，並稱原審
    量刑過重，為無理由，應予駁回。
據上論結，應依刑事訴訟法第三百七十三條、第三百六十八條，
判決如主文。
本案經檢察官林慶宗到庭執行職務。
中    華    民    國    95    年    5     月    24    日
                  刑事第十九庭  審判長法  官  宋  祺
                                      法  官  蔡明宏
                                      法  官  陳憲裕
以上正本證明與原本無異。
不得上訴。
                                      書記官  劉育妃
中    華    民    國    95    年    5     月    25    日
附錄本案論罪科刑法條全文
刑法第三百四十九條第二項：
收受贓物者，處 3 年以下有期徒刑、拘役或 500 元以下罰金。
搬運、寄藏、故買贓物或為牙保者，處 5 年以下有期徒刑、拘役
或科或併科 1 千元以下罰金。
因贓物變得之財物，以贓物論。
附件
臺灣基隆地方法院刑事判決               94年度易字第543號
公  訴  人    臺灣基隆地方法院檢察署檢察官
被      告  甲○○  男48歲（民國○○年○月○○日生）
                    身分證統一編號：Ｚ000000000號
                    住台北縣萬里鄉溪底村瑞泉12之1號
                    （現於臺灣臺北戒治所戒治中）
上列被告因贓物案件，經檢察官提起公訴（九十四年度偵字第四
二四八號），本院判決如下：
    主  文
甲○○連續寄藏贓物，處有期徒刑捌月。
    事  實
一、甲○○明知某不詳姓名年籍之綽號「阿昇」之成年男子，於
    民國九十四年一月間某日及同年四月十二日，先後拖至其位
    於臺北縣萬里鄉溪底村瑞泉十二之一號一樓工廠之0383－HC
    號自用小客車及5E－4617號自用小貨車，均係屬來路不明之
    贓物（0383－HC號車原係謝文菸所有，於九十三年五月十三
    日，在桃園縣蘆竹鄉○○村○○○路四三六號前失竊，經理
    賠後已移轉所有權於泰安產物保險有限公司；5E－4617號車
    則係丙○○所有，於九十四年四月十二日，在臺北縣五股鄉
    ○○路一八二巷十二號前失竊），竟基於概括犯意，連續予
    以受寄藏匿，並以一輛車新臺幣（下同）一萬五千元之代價
    ，應允於「阿昇」解體後，代為處理剩餘之車體，足以使失
    主難以發現失車之所在，並妨害失主對於失車之回復請求。
    嗣經警據報，於九十四年四月廿一日下午三時許前往上址查
    訪，適甲○○開門步出，警員自工廠半開之大門口目視，即
    發現已被部分拆解之5E－4617號自用小貨車車體，經由警方
    電腦系統查詢確係贓車無訛，乃上前表明警察身分，經甲○
    ○同意後，進入該解體工廠搜索，復於該廠內發現已遭拆解
    之0383－HC自用小客車所剩餘之半顆引擎（警方循引擎號碼
    查出），因而破上獲。
二、案經臺北縣政府警察局蘆洲分局報請臺灣基隆地方法院檢察
    官偵查起訴。
    理  由
一、本件被告甲○○所犯非死刑、無期徒刑、最輕本刑為三年以
    上有期徒刑之罪，亦非高等法院管轄第一審案件，其於準備
    程序進行中，就被訴事實為有罪之陳述，經法官告知其簡式
    審判程序之旨，並聽取公訴人及被告之意見後，依刑事訴訟
    法第二百七十三條之一第一項之規定，經合議庭裁定由受命
    法官獨任進行簡式審判程序，合先敘明。
二、前揭事實業據被告於警、偵訊及本院調查、審理時供承不諱
    ，核與被害人泰安產險公司乙○○、丙○○及証人即查獲員
    警陳銘宣指証失竊及查獲等情大致相符，此外，復有車輛盜
    資料個別查詢報表二件、現場查獲照片影本十六張及贓物領
    據二紙，在卷可稽，是本案事証明確，被告犯行洵堪認定，
    自應依法論科。
三、核被告所為，係犯刑法第三百四十九條第二項之寄藏贓物罪
    。被告先後二次受寄犯行，時間緊接，犯罪構成要件相同，
    顯係基於概括犯意反覆為之，應依連續犯之規定論以一罪，
    並加重其刑。爰審酌被告之品行、智識、本案圖利而為之動
    機、受寄之手段、方法、所得，對被害人追贓之困難，惟犯
    後尚能供承不諱，態度良好等一切情狀，乃量處如主文所示
    之刑，以資懲儆。
四、至公訴人聲請沒收查扣之電鋸、老虎鉗、扳手、活動扳手、
    Ｔ型扳手、螺絲起子、鐵鎚各一把及監視器鏡頭、螢幕各一
    個等工具，雖均係被告所有，然被告辯稱其未拆解車體，僅
    係受寄並於「阿昇」拆解後，代為清理，此外，本案復查無
    其他任何積極証據，足認前開扣案工具為被告犯罪所用或預
    備之物，乃不予宣告沒收，附此敘明。
五、據上論斷，應依刑事訴訟法第二百九十九條第一項前段，刑
    法第五十六條、第三百四十九條第二項，罰金罰鍰提高標準
    條例第一條前段，判決如主文。
本案經檢察官曾淑婷到庭執行職務。
中    華    民    國    95    年    01    月    05    日
                  刑事第五庭法  官  陳玉雲
以上正本證明與原本無異。
對於本件判決如有不服，應於收受送達後10日內，向本院提出上
訴書狀，上訴於臺灣高等法院，並按他造當事人之人數附具繕本
。
中    華    民    國    95    年    01    月    05    日
                            書記官  王毓嫻
附錄論罪法條
中華民國刑法第349條第2項
搬運、寄藏、故買贓物或為牙保者，處 5 年以下有期徒刑、拘役
或科或併科 1 千元以下罰金。


司法院資訊處製作；財團法人民間司法改革基金會備份。
